臺灣高等法院刑事判決
111年度上訴字第630號
上  訴  人  
即  被  告  林明旭（原名林聖恩）





選任辯護人  李岳明律師(法扶律師)          
上列上訴人因詐欺案件，不服臺灣基隆地方法院110年度易字第1
95、276號，中華民國110年12月30日第一審判決（起訴案號：臺
灣基隆地方檢察署108年度偵字第5934號、109年度偵字第488號
、110年度偵字第417號；追加起訴案號：110年度偵字第1701號
、第1888號），提起上訴，本院判決如下：
    主  文
上訴駁回。
    事  實
一、林明旭原於社群網站「臉書（FACEBOOK）」之汽、機車零件
    或改裝等社團上，及自己臉書網頁上，張貼刊登販售汽、機
    車排氣管或保險桿、內裝等零件之訊息、貼文；惟自民國10
    8年3月間起至109年11月間止，因經濟狀況出問題、缺錢花
    用，明知其當時已無汽、機車零件可供貨販售之能力，亦無
    資力退款，竟意圖為自己不法之所有，而基於詐欺取財之犯
    意，以網際網路對公眾散布為實施詐術之方法（附表編號一
    至八），或於個人聯絡詢問私訊時（附表編號九至十一)，
    使用「林秉諺」、「李承翰」、「俊傑王」、「王俊傑」等
    名稱，以如附表編號一至十一所示之方法，使如附表所示之
    黃冠霖等人陷於錯誤，而依約定轉帳或匯款至如附表各編號
    所示、分別為其所有之基隆愛三路郵局、淡水第一信用合作
    社帳戶或其不知情之母親楊子儀所有之台新國際商業銀行帳
    戶、不知情之父親林春和所有之金山農會帳戶及其向不知情
    之網友何佳融借用之永豐商業銀行帳戶後（楊子儀、何佳融
    涉嫌詐欺案件，另經檢察官為不起訴處分），並提領花用，
    而無法供貨或退款，經黃冠霖等人發現遭詐諞報警，始悉上
    情。
二、案經黃冠霖訴由苗栗縣警察局苗栗分局、林琬喻訴由新北市
    政府警察局蘆洲分局、歐陽政宇訴由桃園市政府警察局八德
    分局、魏子翔訴由臺北市政府警察局士林分局、蕭淑玫訴由
    高雄市政府警察局六龜分局、許濬緯訴由桃園市政府警察局
    桃園分局、施晁瑞訴由新北市政府警察局海山分局、鍾治偉
    訴由高雄市政府警察局湖內分局後，分別函轉新北市政府警
    察局金山分局、基隆市警察局第四分局報告臺灣基隆地方檢
    察署檢察官偵查起訴；暨陳立鎧訴由新竹縣警察局新湖分局
　　函轉基隆市警察局第四分局報告臺灣基隆地方檢察署檢察官
    ，劉宸睿及江建緯訴由桃園市政府警察局平鎮分局函轉臺北
    市政府警察局內湖分局報告臺灣士林地方檢察署檢察官偵查
    後，陳請臺灣高等檢察署檢察長令轉臺灣基隆地方檢察署檢
    察官偵查後追加起訴。
    理  由
壹、證據能力之說明
一、按被告以外之人於審判外之言詞或書面陳述，除法律有規定
    者外，不得作為證據。又被告以外之人於審判外之陳述，雖
    不符合刑事訴訟法第159條之1至第159條之4之規定，但經當
    事人於審判程序同意作為證據，法院審酌該言詞陳述或書面
    陳述作成時之情況，認為適當者，亦得為證據；當事人、代
    理人或辯護人於法院調查證據時，知有同法第159條第1項不
    得為證據之情形，而未於言詞辯論終結前聲明異議者，視為
    有前項之同意。刑事訴訟法第159條第1項及第159條之5分別
    定有明文。本件檢察官、上訴人即被告林明旭及辯護人，就
    本判決所引用之被告以外之人於審判外之陳述，於本院準備
    程序時均表示同意有證據能力（見本院卷第55至64頁），且
    迄言詞辯論終結前均未聲明異議，經本院審酌該等證據之作
    成情況，核無違法取證或其他瑕疵，認均適為本案認定事實
    之依據，依刑事訴訟法第159條之5規定，均有證據能力。
二、又本件認定事實引用之卷內其餘非供述證據（詳後述），並
    無證據證明係公務員違背法定程序取得，依同法第158條之4
    規定反面解釋，均有證據能力。
貳、實體部分
一、認定事實所憑之證據及理由：
(一)上開事實，業據被告於偵訊、原審及本院均坦承不諱（見偵
    1888卷第19至21頁，原審易195卷第70、150、161頁，原審
    易276卷第78頁、90、91頁，本院卷第54、140頁），核與證
    人即告訴人黃冠霖、林琬喻、施晁瑞、鍾治偉、歐陽政宇、
    魏子翔、江建緯、蕭淑玫、許濬緯、劉宸睿、陳立鎧於警詢
    證述（見偵5934卷第25至26頁、第49至51頁、第91至93頁、
    第125至127頁、第159至161頁、第189至191頁，偵488卷第2
    3至24頁，偵417卷第19至21頁，偵1450卷第17至18頁、第13
    至14頁，偵1701卷第17至19頁），及證人潘姿伶於警詢、楊
    子儀、何佳融於警詢、檢察事務官詢問之證述情節（見偵41
    7卷第23至25頁，偵488卷第20至21頁，偵417卷第16至17頁
    ，偵1701卷第10至11頁，偵417卷第92頁，偵1450卷第8至9
    頁、第109頁），大致相符，並有黃冠霖提出之存款人收執
    聯影本、林琬喻提出之中國信託銀行自動櫃員機交易明細影
    本及臉書對話紀錄、施晁瑞提出之網路銀行匯款明細截圖、
    鍾治偉提出之存款人收執聯影本、歐陽政宇提出之臉書對話
    紀錄及郵政存簿儲金簿封面、存摺交易明細影本、魏子翔提
    出之臉書對話紀錄及中國信託銀行自動櫃員機交易明細影本
    、江建緯提出之中國信託銀行自動櫃員機交易明細、蕭淑玫
    提出之臉書對話紀錄及網路銀行匯款明細截圖、許濬緯提出
    之臉書對話紀錄及網路銀行匯款明細截圖、劉宸睿提出之網
    路銀行匯款明細截圖及臉書對話紀錄、陳立鎧提出之臉書對
    話紀錄及臺灣土地銀行自動櫃員機交易明細、存摺交易明細
    影本、被告所有之基隆愛三路郵局帳戶000-00000000000000
    號及淡水第一信用合作社帳戶000-0000000000000號交易明
    細、楊子儀所有之台新國際商業銀行帳戶000-000000000000
    00號交易明細、永豐商業銀行109年10月14日作心詢字第109
    1008108號回覆函暨所附何佳融之客戶基本資料表、交易明
    細、台新國際商業銀行110年2月17日台新作文字第11003410號
    函暨所附帳戶交易明細（見偵5934卷第37、43頁、第63至73
    頁、第105至107頁、第119頁、第135頁、第173至177頁、第
    181至183頁、第205至215頁、第227頁，偵488卷第39頁，偵
    417卷第29、39至43頁，偵1450卷第27至32頁、第79至83頁
    、第55至63頁，偵1701卷第21至22頁、第23至25頁、第27頁
    、第31頁）在卷可稽，足認被告前揭之任意性自白與事實相
    符，應堪採信。
(二)綜上，本案事證明確，被告犯行堪以認定，應依法論科。
二、論罪：
(一)按刑法第339條之4第1項第3款之加重詐欺罪「以廣播電視、
    電子通訊、網際網路或其他媒體等傳播工具，對公眾散布而
    犯之。」為加重事由之一。其立法理由略以：近年來詐欺案
    件頻傳，且趨於集團化、組織化，甚至結合網路、電信、通
    訊科技，每每造成廣大民眾受騙，此與傳統犯罪型態有別，
    若僅論以同法第339條詐欺罪責，實無法充分評價行為人之
    惡性。又考量現今以電信、網路等傳播方式，同時或長期對
    社會不特定多數之公眾發送訊息施以詐術，往往造成廣大民
    眾受騙，此一不特定、多數性詐欺行為類型，其侵害社會程
    度及影響層面均較普通詐欺行為嚴重，有加重處罰之必要，
    爰定為第3款之加重處罰事由。此加重詐欺係因以廣播電視
    、電子通訊、網際網路或其他媒體等傳播工具，對公眾散布
    而犯之，將導致不特定人或多數人於閱聽見聞後，有受詐騙
    之虞，其傳播力強、覆蓋影響層面廣大，可能造成之侵害社
    會程度較鉅，爰增訂上開加重處罰之詐欺類型犯罪。故倘行
    為人基於詐欺不特定人之犯意，利用上開傳播工具，散布虛
    偽不實廣告，以招徠不特定民眾，以遂行詐欺行為，即已該
    當上開加重詐欺罪之構成要件（最高法院110年度台上字第5
    829號判決意旨參照）。本件被告如附表編號一至八所為，
    分別以「林秉諺」、「李承翰」、「俊傑王」或「王俊傑」
    等名稱帳號，利用設備連接網際網路至臉書社群，於不特定
    多數人均得自由瀏覽之公開網站頁面，對公眾散布刊登販售
    貨物之不實訊息，致如附表編號一至八所示之告訴人等人陷
    於錯誤而遭詐騙，縱其後仍須個別告訴人閱覽該訊息，而與
    被告聯絡，始能由被告續行施用詐術而詐取財物，然被告既
    係利用網路對不特定多數人散布虛偽不實之訊息，自屬利用
    網際網路對公眾散布以遂行其詐欺取財犯行無疑；至被告僅
    以臉書Messenger私訊之方式，分別向如附表編號九至十一
    所示告訴人施晁瑞、鍾治偉、江建緯傳送虛偽買賣機車排氣
    管、防燙蓋等零件之詐騙訊息部分，依上述說明，因告訴人
    等人非於網際網路等傳播工具上受騙，僅為普通詐欺取財之
    範疇。
(二)核被告就如附表編號一至八所為，均係犯刑法第339條之4第
    1項第3款之以網際網路對公眾散布而犯詐欺取財罪（共8罪
    ）；被告就如附表編號九至十一所為，均係犯刑法第339條
    第1項之詐欺取財罪（共3罪）。又被告所為如附表編號一至
    十一之犯行，詐欺之時間、地點及被害人均不同，顯見其犯
    意各別、行為互殊，應予分論併罰。　
(三)公訴意旨認被告所犯如附表編號一至八所示之犯行，均係犯
    刑法第339條第1項之詐欺取財罪嫌，容有未恰，而臺灣基隆
    地方檢察署檢察官於原審當庭更正起訴法條為刑法第339條
    之4第1項第3款之以網際網路對公眾散布而犯詐欺取財罪，
    有原審準備程序筆錄在卷可稽（見原審易195卷第150頁，原
    審易276卷第78頁），是此部分自無庸變更起訴法條，原審
    及本院已告知被告及辯護人被告此部分所涉犯之罪名（見原
    審易195卷第161頁，原審易276卷第90、91頁，本院卷第53
    頁、第122頁），無礙被告及其辯護人訴訟上防禦權之行使
    。另上開檢察官就被告所犯如附表編號九至十一所示犯行，
    亦於原審更正起訴法條為刑法第339條之4第1項第3款之以網
    際網路對公眾散布而犯詐欺取財罪（見原審易195卷第150頁
    ，原審易276卷第78頁），原審審理後認被告此部分犯行僅
    構成普通詐欺取財罪（見原判決第6、7頁），被告上訴至本
    院後，蒞庭檢察官亦認被告此部分犯行構成普通詐欺取財罪
    ，請求法院駁回被告上訴（見本院卷第54、140頁），本院
    自無庸再贅予變更起訴法條（最高法院101年度台上字第344
    1號判決採同一意旨可資參照），附此說明。
(四)刑法第59條關於犯罪之情狀顯可憫恕，認科以最低刑度仍嫌
    過重者，得減輕其刑之規定，係立法者賦予審判者之自由裁
    量權，俾就具體之個案情節，於宣告刑之擇定上能妥適、調
    和，以濟立法之窮。是該條所謂犯罪之情狀，乃泛指與犯罪
    相關之各種情狀，自亦包含同法第57條所定10款量刑斟酌之
    事項，亦即該二法條所稱之情狀，並非有截然不同之領域。
    94年2月2日修正公布，95年7月1日施行之刑法第59條修正立
    法理由稱：「本條所謂『犯罪之情狀可憫恕』，自係指裁判者
    審酌第57條各款所列事項以及其他一切與犯罪有關之情狀之
    結果」等語，亦同此旨趣。是於裁判上酌減其刑時，應就犯
    罪一切情狀（包括第57條所列舉之10款事項），予以全盤考
    量，審酌其犯罪有無可憫恕之事由（即有無特殊之原因與環
    境，在客觀上足以引起一般同情，以及宣告法定低度刑，是
    否猶嫌過重等等），以為判斷（最高法院104年度台上字第2
    77號、102年度台上字第2513號判決意旨參照）。查被告如
    附表編號一至八所犯刑法第339條之4第1項第3款之罪，法定
    最輕本刑為一年以上有期徒刑，刑度不可謂不重，惟被告此
    部分犯罪手法雖係利用網路對不特定多數人散布虛偽不實之
    訊息而實行詐欺取財犯行，但無與他人組織犯罪集團、多層
    次分工之情形，且此部分所詐得之金額為1900元至15000元
    不等，金額非鉅，足認被告此部分犯罪情節顯較詐騙集團組
    織多數人、詳細分工、隱匿真實身分，而利用網際網路向社
    會大眾廣泛散布詐欺訊息引人上當，獲取豐厚利益之情節為
    輕；又被告經長庚醫療財團法人基隆長庚紀念醫院精神科診
    斷為類思覺失調性疾患（惟於本案犯行時，並無因精神障礙
    或其他心智缺陷，致不能辨識其行為違法或欠缺依其辨識而
    行為之能力，亦未有致其辨識行為違法或依其辨識而行為之
    能力，顯著減低者之情形），因而經常入出院，且於109年6
    月18日領有中央健康保險署之永久重大傷病卡（見原審易19
    5卷第77頁、第79頁，原審易276卷第101頁），並經原審法
    院家事法庭於110年3月24日以109年度輔宣字12號裁定為受
    輔助宣告之人（見原審易195卷第81至87頁，原審易276卷第
    103至109頁），是被告一時失慮而為本案犯行，且於原審與
    如附表所示告訴人達成調解、和解等情，有卷附調解筆錄、
    和解書可參（見原審易195卷第175頁，原審易276卷第121至
    125頁），本院綜合上開各情，認依被告如附表編號一至八
    之犯行所造成之法益侵害程度等犯罪情節，縱科以加重詐欺
    取財罪之法定最輕本刑有期徒刑一年，猶屬情輕法重，不符
    罪刑相當及比例原則，是被告所為之犯罪情狀，在客觀上足
    以使人感覺過苛而引起一般同情，容有可憫恕之處，爰依刑
    法第59條之規定，就被告如附表編號一至八所示犯行，予以
    酌量減輕其刑。
三、維持原判決之理由：
(一)原審以被告之罪證明確，適用刑法第339條第1項、第339條
    之4第1項第3款、第59條、第41條第1項、第51條第5款規定
    ，並以行為人之責任為基礎，審酌被告四肢健全，不思以正
    當方式獲取財物，恣意為本件詐欺取財及加重詐欺取財犯行
    ，顯然欠缺對他人財產權之尊重，所為應予非難；惟衡量被
    告犯後坦承犯行，態度尚可，及被告為受輔助宣告之人，且
    領有永久重大傷病卡等情，兼衡被告犯罪手段尚屬平和，危
    害性顯然遠低於詐騙集團、金光黨等之詐騙模式，暨其經濟
    情況（中低收入戶）、智識程度（國中畢業）、犯後與告訴
    人等人成立調解、和解並獲原諒等一切情狀，就被告各次所
    為，分別量處如附表原判決「罪名及宣告刑」欄所示之刑，
    並分別就被告所犯如附表編號一至八所示不得易科罰金部分
    及附表編號九至十一所示得易科罰金部分，分別定其應執行
    刑為有期徒刑一年、五月。復說明：被告普通詐欺及加重詐
    欺之犯罪所得金額共計5萬5550元（7900+3900+4000+7000+3
    000+15000+1900+4000+4200+4000+650），被告於偵查中，
    已分別給付黃冠霖7900元、歐陽政宇4000元、鍾治偉4000元
    、蕭淑玫3000元，有卷附存款人收執聯影本、臺灣基隆檢察
    署檢察事務官室及原審法院公務電話紀錄在卷可稽（見偵59
    34卷第283頁，原審易195卷第173【原判決誤載273頁】、19
    5、199頁【原判決漏引199頁】），堪認此部分犯罪所得合
    計18900元，被告已賠償上開告訴人，性質上已填補上開告
    訴人之損害；另被告於110年11月8日經原審調解成立，被告
    已當庭賠償林琬喻8000元、施晁瑞8000元、江建緯7000元、
    魏子翔5000元（見原審易195卷第151頁、第191至193頁），
    就此部分之犯罪所得，則不予宣告沒收。至於被告詐得許濬
    緯、劉宸睿、陳立鎧之金額合計20900元部分，被告與上開告
    訴人於110年12月21日經原審調解成立（見原審易276卷第12
    1至126頁），有原審法院110年度附民移調字第294號調解筆
    錄附卷可參，上開告訴人此部分之求償權應已獲調解筆錄確
    保，若再宣告沒收，實有過苛之虞，爰依刑法第38條之2第2
    項之規定，不予宣告沒收或追徵（按：被告於本院審理期間
    已依上述調解內容，給付許濬緯19000元、給付劉宸睿2900
    元及給付陳立鎧6000元，有存款收執聯、郵政誇行匯款申請
    書、台新銀行自動櫃員機交易明細表影本在卷可參【見本院
    卷第153至157頁】，應認此部分告訴人因犯罪受害所形成之
    民事請求權實際上已獲全額滿足，被告不再享有因犯罪取得
    之財產利益，自無庸宣告犯罪利得沒收、追徵，原判決此部
    分不予沒收、追徵之理由，雖有不同，但就不予沒收、追徵
    之結論並無二致，對於本件判決之結果不生影響，仍應予以
    維持）。核其認事用法，並無違誤，量刑亦稱妥適。　　
(二)按刑之量定，為求個案裁判之妥當性，法律賦予法院裁量之
    權，量刑輕重，屬為裁判之法院得依職權自由裁量之事項，
    苟其量刑已以行為人之責任為基礎，並斟酌刑法第57條各款
    所列情狀，在法定刑度內，酌量科刑，無顯然失當或違反公
    平、比例及罪刑相當原則者，亦無偏執一端，致明顯失出失
    入情形，自不得指為違法。原審判決既已詳細記載認定被告
    犯罪之證據及理由，就被告如附表編號一至八所示犯行，適
    用刑法第59條規定酌量減輕其刑，並審酌關於刑法第57條科
    刑之一切情狀，對被告如附表編號一至八所示犯行，分別量
    處如附表編號一至八原判決「罪名及宣告刑」欄所示之有期
    徒刑六月，並對被告如附表編號九至十一所示犯行分別量處
    如附表編號九至十一原判決「罪名及宣告刑」欄所示之有期
    徒刑三月、三月、二月，並分別就不得易科罰金之罪部分及
    得易科罰金之罪部分，分別定其應執行刑為有期徒刑一年、
    五月，量刑及定刑已屬從輕，係合法行使其量刑裁量權，於
    客觀上既未逾越法定刑度，亦無明顯過重之情，難認有何違
    法或不當之處。被告上訴以其與告訴人達成和解，並全部完
    成賠償，犯後態度良好，且被告經診斷患有「類思覺失調性
    疾患」，領有重大傷病卡，並經原審法院民事裁定為受輔助
    宣告之人，再被告父親罹病逾10年，母親領有身心障礙證明
    ，被告之家庭經濟狀況欠佳，並為低收入戶，被告所犯尚非
    不可原諒之惡，請求再三斟酌比例原則、平等原則及罪刑相
    當原則，量處較原審更輕之刑度云云（見本院卷第27、54、
    68、69頁）。然被告上訴所執前開被告與附表所示告訴人達
    成和解、賠償、被告所患疾病及其中低收入戶之家庭經濟狀
    況等科刑情狀事由，業經原審審酌如上，至被告於本院審理
    期間依上述調解內容，給付許濬緯19000元、給付劉宸睿290
    0元及給付陳立鎧6000元，惟原審依刑法第59條規定酌量減
    輕其刑，並於量刑時審酌被告與附表所示告訴人達成和解、
    調解並獲原諒等情狀，就被告如附表編號六至八所示犯行，
    各量處有期徒刑六月，為刑法加重詐欺取財罪之法定最低度
    刑一年，減輕其刑至二分之一，並與被告如附表編號一至五
    所示之罪刑，定其應執行刑為有期徒刑一年，量刑及定刑已
    屬相當從輕，俱如前述，是被告雖於本院審理期間履行上述
    調解內容，但對於刑度減輕幅度極微，本院認未達因此而改
    變原審量刑或定刑之程度。綜上，本件原審科刑時，已以行
    為人之責任為基礎，並斟酌刑法第57條所列各款事項，所量
    處適當之刑罰及定其應執行刑，難認原審就被告有何量刑、
    定刑過重或違反比例原則、平等原則或罪刑相當原則，而應
    量處較原審更輕刑度之情形。被告上訴仍執前詞，請求判處
    較輕之刑云云，為無理由，應予駁回。
據上論斷，應依刑事訴訟法第368條，判決如主文。
本案經檢察官蕭方舟到庭執行職務。
中　　華　　民　　國　　111 　年　　4 　　月　　14　　日
                  刑事第二庭    審判長法　官  遲中慧
                                      法　官  李世華
                                      法　官  楊志雄
以上正本證明與原本無異。
如不服本判決，應於收受送達後20日內向本院提出上訴書狀，其
未敘述上訴之理由者並得於提起上訴後20日內向本院補提理由書
（均須按他造當事人之人數附繕本）「切勿逕送上級法院」。
                                      書記官  林昱廷
中　　華　　民　　國　　111 　年　　4 　　月　　14　　日
附錄：本案論罪科刑法條全文
中華民國刑法第339條之4
犯第339條詐欺罪而有下列情形之一者，處1年以上7年以下有期
徒刑，得併科1百萬元以下罰金：
一、冒用政府機關或公務員名義犯之。
二、三人以上共同犯之。
三、以廣播電視、電子通訊、網際網路或其他媒體等傳播工具，
    對公眾散布而犯之。
前項之未遂犯罰之。
中華民國刑法第339條
（普通詐欺罪）
意圖為自己或第三人不法之所有，以詐術使人將本人或第三人之
物交付者，處5年以下有期徒刑、拘役或科或併科50萬元以下罰
金。
以前項方法得財產上不法之利益或使第三人得之者，亦同。
前二項之未遂犯罰之。
附表：
編號 告訴人 (起訴書附表編號或追加起訴書犯罪事實欄/告訴之警分局) 行騙方法 交易標的 ①轉帳（匯款)   時間/地點 ②金額(新臺幣) ③受款帳戶　 【原判決】罪名及 宣告刑 一 黃冠霖 （起訴書附表編號1/苗栗縣警察局苗栗分局） 林明旭因經濟窘困，缺錢花用，明知其無汽、機車零件可供貨販售之能力，竟意圖為自己不法之所有，而基於詐欺取財之犯意，以網際網路對公眾散布為實施詐術之方法，先於不特定多數人可瀏覽觀閱之社群網站「臉書（FACEBOOK）」上之社團及其個人專頁版面，以「林秉諺」之名義，張貼散布其有販售汽機車改裝零件、中古零件等之不實訊息，使不特定之公眾得以閱覽見聞後，於民國108年3月10日凌晨0時29分許，在基隆市住處，利用不詳設備上網以臉書之「Messenger」通訊軟體，向黃冠霖私訊謊稱有右列全新商品可供販售，詢問黃冠霖有無需求，致黃冠霖陷於錯誤，分別於右列時間，接續匯款右列金額至右列帳戶內。黃冠霖於108年5月2日收到上開商品後，見排氣管有不明損傷，商品有瑕疵，乃於同年月9日退回商品，並於同年7月22日向林明旭表示，如商品仍有損傷，即要求直接退還款項，不再購買。嗣黃冠霖於108年7月29日，收到新商品後，因該商品仍有不明損傷，遂於當日再次退回予林明旭，但林明旭未依約退款。嗣因黃冠霖遲未收到退款且聯絡無著，始驚覺受騙而訴警究辦。 機車排氣管及機車全套傳動組 ①108年3月26日16時16分許 (無摺存【匯】款）/苗栗縣○○鄉 ○00000○ ○○○○○○○○○○○○○路○○000000000000   000號帳戶　 林明旭以網際網路對公眾散布而犯詐欺取財罪，處有期徒刑陸月。     ①108年4月23日16時40分許 (無摺存【匯】款）/苗栗縣公館鄉 ②4,000元 ③同上帳戶 　  二 林琬喻 （起訴書附表編號2/新北市政府警察局蘆洲分局） 林明旭因經濟窘困，缺錢花用，明知其無汽、機車零件可供貨販售之能力，竟意圖為自己不法之所有，而基於詐欺取財之犯意，以網際網路對公眾散布為實施詐術之方法，先於不特定多數人可瀏覽觀閱之社群網站「臉書（FACEBOOK）」上之機車社團版面，以「林秉諺」之名義，張貼散布其有販售汽機車改裝零件、中古零件等之不實訊息，使不特定之公眾得以閱覽見聞後，適林琬喻於108年6月10日上網至該臉書機車社團，瀏覽到林明旭前開貼文後，誤認林明旭果有右列商品可出售之真意，遂使用臉書通訊軟體Messenger與林明旭所使用之臉書帳號聯繫購買事宜，致林琬喻陷於錯誤，依指示於右列時間，轉帳右列金額至右列帳戶內。嗣因林琬喻遲未收到右列商品，始驚覺受騙而訴警究辦。 排氣管(VJR125白鐵 回壓管) ①108年6月15日18時19分許/新北市蘆洲區 ②3,900元 ③林明旭（林聖恩）淡水第一信用合作社0000000000000號帳戶 林明旭以網際網路對公眾散布而犯詐欺取財罪，處有期徒刑陸月。 三 歐陽政宇 （起訴書附表編號5/桃園市政府警察局八德分局） 林明旭因經濟窘困，缺錢花用，明知其無汽、機車零件可供貨販售之能力，竟意圖為自己不法之所有，而基於詐欺取財之犯意，以網際網路對公眾散布為實施詐術之方法，先於不特定多數人可瀏覽觀閱之社群網站「臉書（FACEBOOK）」上之機車社團版面，以「林秉諺」之名義，張貼散布其有販售汽機車改裝零件、中古零件等之不實訊息，使不特定之公眾得以閱覽見聞後，適歐陽政宇於108年7月10日14時34分許，上網瀏覽到林明旭前開貼文後，誤認林明旭有出售右列商品之真意，遂以臉書之Messenger通訊軟體與林明旭通訊，聯絡購買事宜，致歐陽政宇陷於錯誤，依指示於右列時間，轉帳右列金額至右列帳戶內。嗣因歐陽政宇遲未收到商品且被告關閉其臉書帳號斷絕聯繫，始驚覺受騙而訴警究辦。 VJR125小直通卡夢防燙蓋的排氣管 ①108年7月14日15時06分許/桃園市八德區大湳郵局 ②4,000元 ③林明旭（林聖恩）淡水第一信用合作社0000000000000號帳戶 林明旭以網際網路對公眾散布而犯詐欺取財罪，處有期徒刑陸月。 四 魏子翔 （起訴書附表編號6/臺北市政府警察局士林分局） 林明旭因明知其無汽、機車零件可供貨販售之能力，竟意圖為自己不法之所有，而基於詐欺取財之犯意，以網際網路對公眾散布為實施詐術之方法，於不特定多數人可瀏覽觀閱之社群網站「臉書（FACEBOOK）」上之「勁戰俱樂部買賣勁戰系列交流新勁戰買賣中心」社團版面，以「林秉諺」之名義，張貼散布其有販售汽機車改裝零件、中古零件等之不實訊息，使不特定之公眾得以閱覽見聞後，適魏子翔於108年8月3日22時23分許，上網至上述社團瀏覽到前開貼文後，誤認被告有出售右列商品之真意，遂以Messenger與被告所使用上開臉書帳號聯繫購買事宜，致魏子翔陷於錯誤，依指示於右列時間，轉帳右列金額至右列帳戶內。嗣因魏子翔遲未收到右列商品且被告關閉其臉書帳號斷絕聯繫，始驚覺受騙而訴警究辦。 機車排氣管2支 ①108年8月5日 0時38分許/臺北市士林區中正路統一超商福榮門市 ②7,000元 ③林明旭（林聖恩）淡水第一信用合作社0000000000000號帳戶 林明旭以網際網路對公眾散布而犯詐欺取財罪，處有期徒刑陸月。 五 蕭淑玫 （起訴書附表編號8/高雄市政府警察局六龜分局） 林明旭因明知其無汽、機車零件可供貨販售之能力，竟意圖為自己不法之所有，而基於詐欺取財之犯意，以網際網路對公眾散布為實施詐術之方法，於不特定多數人可瀏覽觀閱之社群網站「臉書（FACEBOOK）」上之社團或個人臉書版頁，以「李承翰」之名義，張貼散布其有販售汽機車改裝零件之不實訊息、貼文， 嗣蕭淑玫於109年11月6日某時，在臉書上見到前開貼文後，即與林明旭以Messenger互相私訊聯絡，林明旭佯稱願以右列金額販賣右列商品，致蕭淑玫陷於錯誤，委託友人潘姿伶於右列時間，轉帳右列金額至右列帳戶內。嗣因蕭淑玫遲未收到右列商品且遭被告封鎖其臉書帳號，始驚覺受騙而訴警究辦。 汽車內門板4片 ①109年11月11日9時51分/高雄市○○區潘姿伶家中以手機網路轉帳 ②3,000元 ③楊子儀台新國際商業銀行00000000000000號帳戶 林明旭以網際網路對公眾散布而犯詐欺取財罪，處有期徒刑陸月。 六 許濬緯 （追加起訴書犯罪事實欄一、㈠/桃園市政府警察局桃園分局） 林明旭因明知其無汽、機車零件可供貨販售之能力，竟意圖為自己不法之所有，而基於詐欺取財之犯意，以網際網路對公眾散布為實施詐術之方法，於不特定多數人可瀏覽觀閱之社群網站「臉書（FACEBOOK）」上之「Crvfitk12八代喜美改裝零件買賣」社團，以「俊傑王」之名義，刊登販賣右列商品之不實貼文而對公眾散布。適許濬緯於109年9月3日0時35分上網瀏覽前開貼文後，誤認被告有出售右列商品之真意，遂以Messenger與被告所使用上開臉書帳號聯繫購買事宜，致許濬緯陷於錯誤，依指示於右列時間，以網路轉帳右列金額至右列帳戶內。嗣因許濬緯遲未收到右列商品且被告關閉其臉書帳號斷絕聯繫，始驚覺受騙而訴警究辦。 汽車整套內裝 ①109年9月4日16時28分許/桃園市○○區○○路許濬緯家中，以手機網路銀行轉帳 ②15,000元 ③何佳融永豐商業銀行0000000000000000號帳戶 林明旭以網際網路對公眾散布而犯詐欺取財罪，處有期徒刑陸月。 七 劉宸睿 （追加起訴書犯罪事實欄一、㈡/桃園市政府警察局平鎮分局）    林明旭以同上犯意、方法，以「王俊傑」之名義，在不特定多數人可瀏覽閱見之臉書上「福特TIERRA車友會」社團，張貼販賣右列商品之不實貼文而對公眾散布。適劉宸睿於109年9月4日21時20分上網瀏覽前開貼文後，誤認被告有出售右列商品之真意，遂以Messenger與被告所使用上開臉書帳號聯繫購買事宜，致劉宸睿陷於錯誤，依指示於右列時間，轉帳右列金額至右列帳戶內。嗣因劉宸睿遲未收到右列商品且被告關閉其臉書帳號斷絕聯繫，始驚覺受騙而訴警究辦。  汽車車輛後保險桿 ①109年9月5日14時12分許/桃園市○○區○○路劉宸睿家中，以手機網路銀行轉帳 ②1,900元 ③何佳融永豐商業銀行0000000000000000號帳戶 林明旭以網際網路對公眾散布而犯詐欺取財罪，處有期徒刑陸月。 八 陳立鎧 （原名陳進吉） （追加起訴書犯罪事實欄一、㈢/新竹縣政府警察局新湖分局）  林明旭以同上犯意、方法，以「李承翰」之名義，在不特定多數人可瀏覽閱見之臉書社團或個人臉書版頁，張貼販賣右列商品之不實貼文而對公眾散布，因陳立鎧前於臉書發文表示欲購買右列商品，林明旭乃於109年11月11日12時43分許，以佯稱之「李承翰」名義，利用Messenger私訊陳立鎧，佯稱願以右列金額販賣右列商品，致陳立鎧陷於錯誤，依指示於右列時間，轉帳右列金額至右列帳戶內。嗣因陳立鎧遲未收到右列商品且無法聯繫被告，始驚覺受騙而訴警究辦。 汽車門板內飾4片 ①109年11月12日20時1分/新竹縣○○鄉○○路○段000號土地銀行之自動櫃員機 ②4,000元 ③楊子儀台新國際商業銀行00000000000000號帳戶 林明旭以網際網路對公眾散布而犯詐欺取財罪，處有期徒刑陸月。 九 施晁瑞 （起訴書附表編號3/新北市政府警察局海山分局） 施晁瑞從事機車改裝業，108年5月前，經由友人介紹，向化名「林秉諺」之林明旭，購買過2次機車排氣管等機車零件，當時林明旭均有依約交寄商品，使施晁瑞不疑有他，而於108年5月24日某時，以及時通訊軟體「LINE」私訊林明旭，向林明旭表示欲訂購右列商品，林明旭當時因經濟狀況問題，並無資力購入機車排氣管供販賣，惟林明旭為取得價金，竟意圖為自己不法之所有，並基於詐欺之犯意，佯稱有貨可供訂購販售，使施晁瑞陷於錯誤，誤信林明旭果有出貨之能力與意思，乃於右列時間，轉帳右列金額至右列帳戶內。嗣因施晁瑞遲未收到商品，且聯絡林明旭均遭推託，最後完全聯繫不到林明旭，且林明旭關閉自己臉書帳號，始驚覺受騙而訴警究辦。 機車排氣管 ①108年6月18日23時55分/新北市○○區○○維路施晁瑞住處，以家中網路轉帳 ②4,200元 ③林明旭（林聖恩）淡水第一信用合作社0000000000000號帳戶  林明旭犯詐欺取財罪，處有期徒刑參月，如易科罰金，以新臺幣壹仟元折算壹日。 十 鍾治偉 （起訴書附表編號4/高雄市政府警察局湖內分局） 鍾治偉於108年7月前， 亦曾因在臉書「排氣管買賣區」社團，瀏覽並向林明旭購買過機車排氣管等零件，因當時林明旭有依約交寄，乃不疑有他，又於108年7月2日以Messenger私訊林明旭，欲訂購右列商品，林明旭當時因經濟狀況問題，並無資力購入機車排氣管供販賣，惟林明旭為取得價金，竟意圖為自己不法之所有，並基於詐欺之犯意，佯稱有貨可供訂購販售，使鍾治偉陷於錯誤，於右列時間，匯款右列金額至右列帳戶內。嗣因鍾治偉遲未收到右列商品且遭被告斷絕聯繫，始驚覺受騙而訴警究辦。 機車排氣管 ①108年7月2日 15時10分/高雄市○○區○○路00號「旗山郵局」臨櫃匯款 ②4,000元 ③林明旭（林聖恩）基隆愛三路郵局00000000000000號帳戶 林明旭犯詐欺取財罪，處有期徒刑參月，如易科罰金，以新臺幣壹仟元折算壹日。 十一 江建緯 （起訴書附表編號7/桃園市政府警察局平鎮分局） 江建緯曾於107年間，在臉書之網頁上，瀏覽得悉並向化名「林秉諺」之林明旭購買過機車零件，因當時林明旭有依約交寄，江建緯乃不疑有他，又於108 年11月11日某時許，以臉書之Messenger即時通訊，私訊林明旭，欲再向林明旭購買右列商品，惟林明旭當時因經濟狀況問題，並無資力購入機車零件供販賣，詎林明旭為取得價金，竟意圖為自己不法之所有，並基於詐欺之犯意，佯稱有貨可供訂購販售，使江建緯誤信， 於右列時間，轉帳右列金額至右列帳戶內。嗣因江建緯遲未收到右列商品且遭被告斷絕聯繫，始驚覺受騙而訴警究辦。 機車防燙蓋 ①108年11月11日19時28分許/桃園市平鎮區中豐路南勢二段與南京路口之統一超商翁京門市○○○○○○○ ○000○ ○○○○○○○區○○0000000000000000號帳戶 林明旭犯詐欺取財罪，處有期徒刑貳月，如易科罰金，以新臺幣壹仟元折算壹日。